<!DOCTYPE html PUBLIC "-//W3C//DTD XHTML 1.0 Transitional//EN" "http://www.w3.org/TR/xhtml1/DTD/xhtml1-transitional.dtd">
<html xmlns="http://www.w3.org/1999/xhtml">
<head>
	<meta http-equiv="Content-Type" content="text/html; charset=iso-8859-1" />
	<title>Ymmärrä suomea</title>
	<style type="text/css" media="all">@import "css/styles.css";</style>
	<script type="text/javascript" src="swfobject.js"></script>
</head>
<body class="font-medium">
	<div id="main-wrapper">
		<div id="topbar"></div>
		<div id="main-menu">
			<table cellspacing="0" cellpadding="0" border="0" class="add-links"><tr>
				<td class="item"><img class="raquo" src="i/raquo.gif" alt="" height="7" width="4" /><a href="/ymmarra/index.php?moduli=sanakirja">Sanakirja</a></td>
				<td class="item"><img class="raquo" src="i/raquo.gif" alt="" height="7" width="4" /><a href="/ymmarra/index.php?moduli=verbit">Verbiluettelo</a></td>
				<td class="item"><img class="raquo" src="i/raquo.gif" alt="" height="7" width="4" /><a href="/ymmarra/index.php?moduli=kielioppi">Kielioppi</a></td>
			</tr></table>
			<table cellspacing="0" cellpadding="0" border="0"><tr>
				<td class="item"><img class="raquo" src="i/raquo.gif" alt="" height="7" width="4" /><a href="/ymmarra/index.php">Etusivu</a></td>
				<td class="item"><img class="raquo" src="i/raquo.gif" alt="" height="7" width="4" /><a href="/ymmarra/index.php?moduli=tekstit">Lukutekstit</a></td>
			</tr></table>
		</div>
		<div id="content">
			<table cellspacing="0" cellpadding="0" border="0" id="content-wrapper"><tr>
				<td>
					<div id="left-menu">
												<div class="header-verb"><span>Verbit</span></div>
						<div class="menu">
								<div class="init"><a href="/ymmarra/index.php?moduli=verbit&kirjain=a">A</a></div>
								<div class="init"><a href="/ymmarra/index.php?moduli=verbit&kirjain=e">E</a></div>
								<div class="init"><a href="/ymmarra/index.php?moduli=verbit&kirjain=h">H</a></div>
								<div class="init"><a href="/ymmarra/index.php?moduli=verbit&kirjain=i">I</a></div>
								<div class="init"><a href="/ymmarra/index.php?moduli=verbit&kirjain=j">J</a></div>
								<div class="init"><a href="/ymmarra/index.php?moduli=verbit&kirjain=k">K</a></div>
								<div class="init"><a href="/ymmarra/index.php?moduli=verbit&kirjain=l">L</a></div>
								<div class="init"><a href="/ymmarra/index.php?moduli=verbit&kirjain=m">M</a></div>
								<div class="init"><a href="/ymmarra/index.php?moduli=verbit&kirjain=n">N</a></div>
								<div class="init"><a href="/ymmarra/index.php?moduli=verbit&kirjain=o">O</a></div>
								<div class="init"><a href="/ymmarra/index.php?moduli=verbit&kirjain=p">P</a></div>
								<div class="init"><a href="/ymmarra/index.php?moduli=verbit&kirjain=r">R</a></div>
								<div class="init"><a href="/ymmarra/index.php?moduli=verbit&kirjain=s">S</a></div>
								<div class="init"><a href="/ymmarra/index.php?moduli=verbit&kirjain=t">T</a></div>
								<div class="init"><a href="/ymmarra/index.php?moduli=verbit&kirjain=u">U</a></div>
								<div class="init"><a href="/ymmarra/index.php?moduli=verbit&kirjain=v">V</a></div>
								<div class="init"><a href="/ymmarra/index.php?moduli=verbit&kirjain=y">Y</a></div>
								<div class="init"><a href="/ymmarra/index.php?moduli=verbit&kirjain=Ä">Ä</a></div>
						</div>					</div>
				</td>
				<td>
					<div id="main-content">
						<div id="path">
							<a href=".">Etusivu</a> &gt; <a href="/ymmarra/index.php?moduli=verbit&kirjain=H">H</a>						</div>
													<h1>HENGITTÄÄ</h1>
						<table cellspacing="0" cellpadding="0" border="0">
							<tr>
								<td colspan="2" style="padding-bottom:10px;"><strong>Aktiivin indikatiivi</strong></td>
							</tr>
							<tr>
								<td><pre>PREESENS                   
minä     hengitän          
sinä     hengität          
hän      hengittää         
me       hengitämme        
te       hengitätte        
he       hengittävät       

PASSIIVI
         hengitetään       

IMPERFEKTI                 
         hengitin          
         hengitit          
         hengitti          
         hengitimme        
         hengititte        
         hengittivät       

PASSIIVI
         hengitettiin      

PERFEKTI
olen     hengittänyt       
olet     hengittänyt       
on       hengittänyt       
olemme   hengittäneet      
olette   hengittäneet      
ovat     hengittäneet      

PASSIIVI
on       hengitetty        

PLUSKVAMPERFEKTI
olin     hengittänyt       
olit     hengittänyt       
oli      hengittänyt       
olimme   hengittäneet      
olitte   hengittäneet      
olivat   hengittäneet      

PASSIIVI
oli      hengitetty        
</pre></td>
								<td>&nbsp;&nbsp;&nbsp;</td>
								<td><pre>  KIELTOMUOTO 
  en        hengitä
  et        hengitä
  ei        hengitä
  emme      hengitä
  ette      hengitä
  eivät     hengitä


  ei        hengitetä

   
  en        hengittänyt
  et        hengittänyt
  ei        hengittänyt
  emme      hengittäneet
  ette      hengittäneet
  eivät     hengittäneet


  ei        hengitetty


  en    ole hengittänyt
  et    ole hengittänyt
  ei    ole hengittänyt
  emme  ole hengittäneet
  ette  ole hengittäneet
  eivät ole hengittäneet


  ei    ole hengitetty


  en    ollut  hengittänyt
  et    ollut  hengittänyt
  ei    ollut  hengittänyt
  emme  olleet hengittäneet
  ette  olleet hengittäneet
  eivät olleet hengittäneet


  ei    ollut  hengitetty
</pre></td>
							</tr>
						</table>
						<table cellspacing="0" cellpadding="0" border="0">
							<tr>
								<td colspan="2" style="padding-bottom:10px;"><strong>Aktiivin konditionaali</strong></td>
							</tr>
							<tr>
								<td><pre>PREESENS
minä     hengittäisin      
sinä     hengittäisit      
hän      hengittäisi       
me       hengittäisimme    
te       hengittäisitte    
he       hengittäisivät    

PASSIIVI
         hengitettäisiin   

PERFEKTI
olisin   hengittänyt       
olisit   hengittänyt       
olisi    hengittänyt       
olisimme hengittäneet      
olisitte hengittäneet      
olisivat hengittäneet      

PASSIIVI
olisi    hengitetty        
</pre></td>
								<td>&nbsp;&nbsp;&nbsp;</td>
								<td><pre> 
  en        hengittäisi
  et        hengittäisi
  ei        hengittäisi
  emme      hengittäisi
  ette      hengittäisi
  eivät     hengittäisi


  ei        hengitettäisi


  en    olisi  hengittänyt
  et    olisi  hengittänyt
  ei    olisi  hengittänyt
  emme  olisi  hengittäneet
  ette  olisi  hengittäneet
  eivät olisi  hengittäneet


  ei    olisi  hengitetty
</pre></td>
							</tr>
						</table>
						<table cellspacing="0" cellpadding="0" border="0">
							<tr>
								<td colspan="2" style="padding-bottom:10px;"><strong>Aktiivin potentiaali</strong></td>
							</tr>
							<tr>
								<td><pre>PREESENS
minä     hengittänen       
sinä     hengittänet       
hän      hengittänee       
me       hengittänemme     
te       hengittänette     
he       hengittänevät     

PASSIIVI
         hengitettäneen    

PERFEKTI
lienen   hengittänyt       
lienet   hengittänyt       
lienee   hengittänyt       
lienemme hengittäneet      
lienette hengittäneet      
lienevät hengittäneet      

PASSIIVI
lienee   hengitetty        
</pre></td>
								<td>&nbsp;&nbsp;&nbsp;</td>
								<td><pre> 
  en        hengittäne
  et        hengittäne
  ei        hengittäne
  emme      hengittäne
  ette      hengittäne
  eivät     hengittäne


  ei        hengitettäne


  en    liene  hengittänyt
  et    liene  hengittänyt
  ei    liene  hengittänyt
  emme  liene  hengittäneet
  ette  liene  hengittäneet
  eivät liene  hengittäneet


  ei    liene  hengitetty
</pre></td>
							</tr>
						</table>
						<table cellspacing="0" cellpadding="0" border="0">
							<tr>
								<td colspan="2" style="padding-bottom:10px;"><strong>Aktiivin imperatiivi</strong></td>
							</tr>
							<tr>
								<td><pre>PREESENS

(sinä)   hengitä           
(hän)    hengittäköön      
(me)     hengittäkäämme    
(te)     hengittäkää       
(he)     hengittäkööt      

PASSIIVI
         hengitettäköön    

PERFEKTI

ole      hengittänyt       
olkoon   hengittänyt       
olkaamme hengittäneet      
olkaa    hengittäneet      
olkoot   hengittäneet      

PASSIIVI
olkoon   hengitetty        
</pre></td>
								<td>&nbsp;&nbsp;&nbsp;</td>
								<td><pre> 

  älä       hengitä   
  älköön    hengittäkö
  älkäämme  hengittäkö
  älkää     hengittäkö
  älköot    hengittäkö


  älköön    hengitettäkö



  älä      ole  hengittänyt
  älköön   olko hengittänyt
  älkäämme olko hengittäneet
  älkää    olko hengittäneet
  älkööt   olko hengittäneet


  älköön   olko hengitetty
</pre></td>
							</tr>
						</table>
						<table cellspacing="0" cellpadding="0" border="0">
							<tr>
								<td colspan="2" style="padding-bottom:10px;"><strong>Verbin nominaalimuodot</strong></td>
							</tr>
							<tr>
								<td><pre>I INFINITIIVI              
Lyhyempi muoto:            
         hengittää         

Pitempi muoto:             
         hengittääkseni    
         hengittääksesi
         hengittääkseen
         hengittääksemme
         hengittääksenne
         hengittääkseen

III  INFINITIIVI           
inessiivi    hengittämässä 
elatiivi     hengittämästä 
illatiivi    hengittämään  
adessiivi    hengittämällä
abessiivi    hengittämättä 
instruktiivi hengittämän   
                           
Passiivi
instruktiivi hengitettämän 
                           
                           
</pre></td>
								<td>&nbsp;&nbsp;&nbsp;</td>
								<td><pre>  II INFINITIIVI
  inessiivi     hengittäessä 
  instruktiivi  hengittäen 

  Passiivi
  inessiivi     hengitettäessä






  IV INFINITIIVI
  nominatiivi   hengittäminen
  partitiivi    hengittämistä
       

  I PARTISIIPPI 
  aktiivi       hengittävä
  passiivi      hengitettävä

  II PARTISIIPPI 
  aktiivi       hengittänyt
  passiivi      hengitetty
</pre></td>
							</tr>
						</table>

					</div>
				</td>
			</tr></table>		</div>
		<div id="footer"><a href="http://www.oph.fi/"><img src="i/oph_logo_ymmarrasuomea.gif" width="157" height="35" alt="OPH" /></a></div>
	</div>
</body>
</html>
